【裁判字號】    92,易,1531
【裁判日期】    920828
【裁判案由】    竊盜
【裁判全文】
臺灣高雄地方法院刑事判決                        九十二年度易字第一五三一號
    公  訴  人  臺灣高雄地方法院檢察署檢察官
    被      告  甲○○
右列被告因竊盜案件，經檢察官提起公訴（九十二年度偵字第一二一六四號），本院
判決如左：
    主  文
甲○○竊盜，累犯，處有期徒刑捌月。
    事  實
一、甲○○曾有多次竊盜前科，最近一次係於民國八十七年間因竊盜案件，經本院判
    處有期徒刑十月確定，於八十八年十一月三十日縮短刑期執行完畢，猶不知悔改
    ，於九十二年五月三十一日下午三時許，在高雄市○○區○○路四號前，見陳淑
    珍所有，平日由乙○○使用之車號HVX－463號重型機車停放該處，竟意圖為自己
    不法之所有，以所有之機車鑰匙一把竊取之，得手後供自己騎用。嗣於九十二年
    六月七日凌晨二時四十分許，甲○○騎乘上開機車行經高雄縣大寮鄉○○○路二
    二四號前，為警查獲。
二、案經高雄市政府警察局林園分局移送臺灣高雄地方法院檢察署檢察官偵查起訴。
    理  由
一、訊據被告甲○○固不諱言於九十二年六月七日凌晨二時四十分許，騎乘前揭竊取
    之機車，行經高雄縣大寮鄉○○○路二二四號前為警查獲之事實，惟辯稱：查獲
    當日，伊因自己所有車子行至聖若瑟醫院前壞掉，見前揭機車未上鎖，才臨時動
    念竊取，不久即被警查獲云云。經查右揭事實，業據被告於警詢時及偵查中供認
    不諱，據被告於偵訊時供述：「我薪水太少，無交通工具，偷了一星期，機車是
    我鄰居的」之語，經核與被害人乙○○於警詢時指述前揭機車失竊之時間、地點
    等情相符，足徵被告於警偵訊所為自白，與事實相符。被告於審理時為前揭抗辯
    ，顯與其偵訊時所言不符，要難採信。此外，並有車輛失竊證明單、車輛遺失尋
    獲通知單及車輛竊盜資料個別查詢報表（影本）各一份附卷可稽。事證明確，被
    告犯行堪以認定。
二、核被告所為，係犯刑法第三百二十條第一項之竊盜罪。查被告曾於八十七年間因
    竊盜案件，經本院判處有期徒刑十月確定，於八十八年十一月三十日縮短刑期執
    行完畢，有臺灣高等法院被告全國前案紀錄表在卷可查，其於有期徒刑執行完畢
    後五年以內，再犯本件有期徒刑以上之罪，為累犯，應加重其刑。審酌被告前有
    多次竊盜前科，有前述前案紀錄表可查，顯見被告並無悔改之心，惟念被告此次
    犯行所竊取財物價值不高，犯罪情節尚非重大等情狀，爰酌情量處如主文所示之
    刑。至被告所有用以行竊之機車鑰匙並未扣案，且非違禁物，為避免日後執行困
    難，故不予宣告沒收。
據上論斷，應依刑事訴訟法第二百九十九條第一項前段，刑法第三百二十條第一項、
第四十七條，罰金罰鍰提高標準條例第一條前段，判決如主文。
中      華      民      國      九十二      年    八    月    二十八    日
                                            臺灣高雄地方法院刑事庭
                                                法  官  黃三友
右正本證明與原本無異。
如不服本判決，應於判決送達後十日內，向本院提出上訴狀。
                                                書記官  顏宗貝
中      華      民      國      九十二      年    八    月    二十八    日
附錄本判決論罪之法條：
刑法第三百二十條第一項
意圖為自己不法之所有或第三人不法之所有，而竊取他人之動產者，為竊盜罪，處五
年以下有期徒刑、拘役或五百元以下罰金。


司法院資訊處製作；財團法人民間司法改革基金會備份。
